【裁判字號】    97,審訴,1106
【裁判日期】    970620
【裁判案由】    毒品危害防制條例
【裁判全文】
臺灣高雄地方法院刑事判決            97年度審訴字第1106號
公  訴  人  臺灣高雄地方法院檢察署檢察官
被      告  乙○○
                    另案羈押在臺灣高雄看守所
指定辯護人  本院公設辯護人黃文德
上列被告因毒品危害防制條例案件，經檢察官提起公訴（97年度
毒偵字第1875號），本院合議庭裁定由受命法官獨任依協商程序
審理，判決如下：
    主  文
乙○○施用第一級毒品，累犯，處有期徒刑柒月，扣案之第一級
毒品海洛因壹包（驗後淨重零點零肆肆公克），沒收銷燬之；又
施用第二級毒品，累犯，處有期徒刑肆月。應執行有期徒刑拾月
，扣案之第一級毒品海洛因壹包（驗後淨重零點零肆肆公克），
沒收銷燬之。
    事實及理由
一、本件犯罪事實及證據，除犯罪事實「分別在不詳地點」更正
    為「在其位於高雄市○○區○○路389 號之住處」；「並扣
    得海洛因1 包（毛重0.2 公克）」更正為「並扣得第一級毒
    品海洛因1 包（驗後淨重0.044 公克）」；並補充「乙○○
    前因竊盜案件，經本院以96年度簡字第4151號判決，判處有
    期徒刑3 月確定，於96年12月20日易科罰金執行完畢」；證
    據部分補充「被告乙○○於本院審理中之自白」及「高雄市
    立凱旋醫院濫用藥物成品檢驗鑑定書」外，餘均引用檢察官
    起訴書之記載，如附件。
二、本件被告業已認罪，並經辯護人協助下與檢察官於審判外達
    成協商之合意，渠等合意內容為：被告願受科刑範圍如主文
    所載。經核被告所為，係犯毒品危害防制條例第10條第1 項
    之施用第一級毒品罪，及同條第2 項之施用第二級毒品罪，
    且上開協商合意內容，並無刑事訴訟法第455 條之4 第1 項
    所列不得認罪協商之情形，本件既經檢察官聲請改依協商程
    序而為判決，本院爰不經言詞辯論，於協商合意範圍內為協
    商判決。
三、應適用之法條：刑事訴訟法第455 條之4 第2 項、第455 條
    之8 、第454 條第2 項，毒品危害防制條例第10條第1 項、
    第2 項、第18條第1 項前段，刑法第11條、第47條第1 項、
    第51條第5 款。
四、本判決除有刑事訴訟法第455 條之4 第1 項第1 款、第2 款
    、第4 款、第6 款、第7 款所定情形之一，或違反同條第2
    項規定者外，不得上訴。
本案經檢察官林永富到庭執行職務。
中    華    民    國    97    年    6     月    20    日
                  刑事第七庭    法  官  陳君杰
以上正本證明與原本無異。
如不服本判決，應於判決送達後10日內，向本院提出上訴狀。
中    華    民    國    97    年    6     月    20    日
                                書記官  李承悌
附錄本判決論罪科刑法條全文：
毒品危害防制條例第10條
施用第一級毒品者，處6 月以上5 年以下有期徒刑。
施用第二級毒品者，處3年以下有期徒刑。
附件：
臺灣高雄地方法院檢察署檢察官起訴書
                                     97年度毒偵字第1875號
     被      告  乙○○  男  28歲（民國○○年○月○○日生）
                         住屏東縣枋寮鄉○○村○○路19號
                         居高雄市○○區○○路389號
                         國民身分證統一編號：Ｚ000000000號
 上列被告因違反毒品危害防制條例案件，業經偵查終結，認為應
 提起公訴，茲將犯罪事實及證據並所犯法條分述如下：
         犯罪事實
 一、乙○○前因施用毒品案件，經法院裁定送觀察、勒戒後，認
     無繼續施用傾向，於民國92年2月17日執行完畢出監，並經
     本署檢察官以92年度毒偵字第802號為不起訴處分確定。竟
     於釋放5年內仍不知悔改，基於施用第一級毒品海洛因與第
     二級毒品甲基安非他命之犯意，於97年1月29日16時30分回
     溯24小時內某時，分別在不詳地點，以不詳之方式施用第一
     級毒品海洛因與第二級毒品甲基安非他命。嗣於97年1月29
     日14時55分許，為警方在高雄市左營區勵志新村71號前查獲
     ，經採尿送驗後，始知上情，並扣得海洛因一包（毛重0.2
     公克）。
 二、案經高雄市政府警察局左營分局報告偵辦。
         證據並所犯法條
 一、證據及待證事實
 ┌───┬──────────────┬────────────────┐
 │編號  │證據                        │待證事實                        │
 ├───┼──────────────┼────────────────┤
 │一    │高雄市立凱旋醫院濫用藥物尿液│被告於97年1月29日16時30分所採之 │
 │      │檢驗報告、嫌疑人姓名對照表（│尿液經檢驗結果，呈安非他命、甲基│
 │      │尿液編號：C032）。          │安非他命、可待因、嗎啡陽性反應，│
 │      │                            │足證其於採尿前回溯24小時內，有施│
 │      │                            │用第一級毒品海洛因與第二級毒品甲│
 │      │                            │基安非他命之犯行。              │
 ├───┼──────────────┼────────────────┤
 │二    │刑案資料查註紀錄表。        │被告於過去5年內，曾因施用毒品案 │
 │      │                            │件，接受觀察、勒戒、強制戒治之執│
 │      │                            │行完畢而釋放。                  │
 └───┴──────────────┴────────────────┘
 二、核被告乙○○所為，係犯毒品危害防制條例第10條第1項、
     第2項之施用第一級、第二級毒品罪嫌。又被告持有第一級
     毒品海洛因為施用第一級毒品海洛因之低度行為，不另論罪
     。被告多次施用第一級、第二級毒品行為，犯意各別、行為
     互殊，請分論併罰。扣案之第一級毒品海洛因1包（毛重0.2
     公克），請依毒品危害防制條例第18條第1項之規定沒收銷
     毀。
 三、依毒品危害防制條例第23條第2項、刑事訴訟法第251條第項
     提起公訴。
         此致
 臺灣高雄地方法院
 中    華    民    國    97    年    3     月    19    日
                         檢察官  甲○○
 上正本證明與原本無異
 中    華    民    國    97    年    3     月    26    日
                         書記官  洪美玉
 附錄所犯法條：
 毒品危害防制條例第10條
 施用第一級毒品者，處 6 月以上 5 年以下有期徒刑。
 施用第二級毒品者，處 3 年以下有期徒刑。


司法院資訊處製作；財團法人民間司法改革基金會備份。
